【裁判字號】    99,小上,27
【裁判日期】    990630
【裁判案由】    給付借款
【裁判全文】
臺灣臺南地方法院民事裁定              99年度小上字第27號
上  訴  人  甲○○
被  上訴人  丙○○
            乙○○○
上列當事人間請求給付借款事件，上訴人對於中華民國99年5月
12日本院臺南簡易庭99年度南小字第403號第一審判決提起上訴
，本院裁定如下：
    主  文
上訴駁回。
第二審訴訟費用新臺幣壹仟伍佰元由上訴人負擔。
    理  由
一、按對於小額程序第一審裁判之上訴，非以其違背法令為理由
    ，不得為之，民事訴訟法第436條之24第2項定有明文。且依
    同法第436條之25規定，上訴狀應記載上訴理由，並表明原
    判決所違背之法令及其具體內容，以及依訴訟資料可認為原
    判決有違背法令之具體事實。又依同法第436條之32準用同
    法第468條、第469條第1款至第5款之規定，判決不適用法規
    或適用不當者，為違背法令，而判決有同法第469條第1款至
    第5款情形之一者，為當然違背法令。是當事人對於小額程
    序之第一審判決提起上訴，如依民事訴訟法第468條規定，
    以第一審判決有不適用法規或適用法規不當為理由時，其上
    訴狀或理由書應有具體之指摘，並揭示該法規之條項或其內
    容，若係成文法以外之法則，應揭示該法則之旨趣，倘為司
    法院解釋或最高法院之判例，則應揭示該判解之字號或其內
    容，如以民事訴訟法第469條第1款至第5款所列情形為理由
    時，其上訴狀或理由書，應揭示合於該條款之事實，上訴狀
    或理由書如未依此項方法表明，或其所表明者，顯與上開法
    條規定之情形不相合時，又或上訴理由僅引用原審判決時之
    攻擊防禦方法，即難認為已對第一審判決之違背法令有具體
    之指摘，不得謂已合法表明上訴理由，其上訴亦難認為合法
    。
二、本件上訴意旨略以：被上訴人乙○○○知悉上訴人與被上訴
    人丙○○交往後，即編造謊言向上訴人陸續借款，迄今尚欠
    款新臺幣（下同）18,000元。被上訴人丙○○亦向上訴人陸
    續借款，迄今尚欠10,000未還。雖被上訴人於原審否認上情
    ，惟上開借款均有借據為證，另並有證人陸太太、周媽媽、
    張媽媽可資證明等語。
三、經查：依上訴人之上訴狀所載內容，其中主張有證人陸太太
    、周媽媽、張媽媽可資證明部分，為原審所未提出之攻擊防
    禦方法，並非指明原判決有何違背法令之內容及其事實。至
    於原告與被上訴人是否各有10,000元、18,000元之借款尚未
    清償乙節，業經原審予以斟酌判斷並將取捨證據、認定事實
    之結果敘明於判決理由中，僅屬事實認定之問題，上訴人亦
    未表明原審於此有何違背法令之具體事實。是以，參諸前開
    法條規定及說明，本件上訴人之上訴，難認已對第一審判決
    之有何違背法令之處為具體之指摘，其上訴自難認為合法，
    應予駁回。
四、末按訴訟費用，由敗訴之當事人負擔；於小額訴訟之上訴程
    序，法院為訴訟費用之裁判時，應確定其費用額，此觀諸民
    事訴訟法第78條、同法第436條之19第1項準用同法第436條
    之32第1項之規定自明。查，本件第二審裁判費為1,500元；
    此外，別無其他訴訟費用之支出，故本件第二審訴訟費用額
    確定為1,500元，應由敗訴之上訴人負擔，爰併為裁定如主
    文第2項所示。
五、據上論結，本件上訴為不合法，依民事訴訟法第436條之32
    第1項、第2項、第444條第1項前段、第95條、第78條、第43
    6條之19第1項，裁定如主文。
中    華    民    國    99    年    6     月    30    日
                  民事第三庭  審判長  法  官  杭起鶴
                                      法  官  張玉萱
                                      法  官  高俊珊
以上正本證明與原本無異。
本裁定不得抗告。
中    華    民    國    99    年    6     月    30    日
                                      書記官  蔡雅惠

司法院資訊處製作；財團法人民間司法改革基金會備份。
